臺灣臺中地方法院刑事判決　　　　　　　 96年度易字第255號
公　訴　人　臺灣臺中地方法院檢察署檢察官
被　　　告　乙○○
上列被告因竊盜案件，經檢察官提起公訴（九十五年度偵字第一
一三○八號），本院判決如下：
    主  　文
乙○○共同攜帶兇器竊盜，累犯，處有期徒刑拾月。
    犯罪事實
一、乙○○前於民國九十年間，因施用毒品案件，經本院以九十
    年度訴字第一○二八號判處有期徒刑八月確定，於九十一年
    十二月二十七日縮刑期滿執行完畢。又於九十三年間，因施
    用毒品案件，經本院以九十三年度訴緝字第四三二號判處有
    期徒刑一年確定，於九十四年八月二十二日縮刑期滿執行完
    畢。猶不知悔改，竟與其男友甲○○（業經臺灣高等法院臺
    中分院於九十六年五月三日以九十六年度上易字第二九五號
    判決判處有期徒刑三年六月，應於刑之執行前，令入勞動場
    所強制工作三年確定）共同基於意圖為自己不法所有之犯意
    聯絡，於九十五年五月十日上午十時許，由甲○○攜帶一支
    客觀上足以傷害人之生命、身體而可供兇器使用之中心衝一
    支，騎機車搭載乙○○，至臺中市○○區○○路一段二二○
    之十九號臺中商業銀行前，見游木進所駕用之車牌號碼4468
    -HT號自小客車停放在銀行門口，車內無人，二人乃貼近上
    開自小客車駕駛座旁物色車內財物，並由乙○○坐在機車上
    負責把風，甲○○則下車持前述中心衝擊破該汽車駕駛座之
    車窗玻璃（毀損部分未據告訴），竊取游木進所有置於車內
    之黑色手提包一只（內裝有小皮夾一個、合作金庫存摺一本
    、臺中商業銀行存摺一本及現金新臺幣八萬九千零七十六元
    ），得手後，二人共同騎乘機車逃逸時，適為返回停車處之
    游木進發覺，乃駕車緊追甲○○、乙○○，嗣追至臺中市北
    屯區○○○○路二一八號前，游木進駕車絆倒甲○○、乙○
    ○騎乘之機車，並下車抓住甲○○，甲○○掙脫逃逸後，游
    木進轉而逮捕乙○○並報警處理，且取回遭竊之財物。
二、案經臺中市警察局第五分局報請臺灣臺中地方法院檢察署檢
    察官偵查起訴。
    理  由
一、訊據被告乙○○固坦承有於上開時地搭乘甲○○之機車至案
    發現場被竊車輛旁，並目睹甲○○破窗行竊，惟矢口否認有
    共同參與竊盜行為，辯稱：當天甲○○騎機車要載伊去上班
    ，行經案發地點時，甲○○就下車行竊，甲○○行竊前並未
    告知伊，故伊並不知道甲○○要偷東西。甲○○偷到東西後
    馬上就騎車載伊離開云云。經查：(1)關於甲○○於上開時地
    騎機車搭載乙○○，並持中心衝擊破車窗行竊之事實，業據
    乙○○、甲○○於偵審中供認屬實，核與被害人游木進於檢
    察官訊問時具結證述之情節相符，並有查獲現場及被竊財物
    照片六紙、現場圖一紙、贓證物保管收據一紙在卷可憑。(2)
    雖被告乙○○辯稱當時係要搭乘甲○○之機車去上班，不知
    道甲○○半途要動手行竊云云，甲○○於偵審中亦均證稱其
    當時是要載乙○○去上班，乙○○不知其要下手行竊云云。
    惟甲○○搭載乙○○之原意若真係要送乙○○去上班，而無
    夥同乙○○行竊之意，則甲○○儘可先載送乙○○至上班地
    點後，再自行搜尋犯案目標下手行竊，焉有於送人上班途中
    冒然動手行竊之理？被告所辯及甲○○此部分證詞，顯悖常
    情。參以甲○○於檢察官訊問時曾證稱：警方於九十五年五
    月二十五日在乙○○家中查到的四具行動電話及一台ＭＰ３
    ，是其在九十五年四、五月間，在臺中市區路邊，用東西打
    破車窗，從車內偷的，當時乙○○是其女朋友，所以寄放在
    她家等語。足徵被告乙○○與甲○○關係密切，被告所辯不
    知甲○○要動手行竊一節，並非可採。又由甲○○於本院審
    理時改稱其與乙○○非男女朋友關係，僅為普通朋友關係云
    云，亦可徵甲○○有意迴護被告，其證稱乙○○未參與本案
    犯行云云，尚無可信。(3)甲○○於本院審理時證稱其下手行
    竊過程，被告均坐在其機車上；被告亦供認其有目睹甲○○
    破窗行竊經過；被害人游木進於檢察官訊問時復具結證述：
    「當天我將車子停在臺中商銀門口辯事情，辦完事之後從銀
    行出來時，就看到一對男女坐在機車上，他們就靠在我車子
    的駕駛座旁邊正要離開，我就到我的車子查看，那對男女已
    往前騎走」、「（當時發現被告二人時，距你的車子多近？
    ）他們二人是貼著我車子的窗戶，我看到的是他們背影，因
    為我覺得他們貼我的車子太近，我才走過去發現我的車窗破
    掉」等語，足徵被告應有參與貼近被害人車輛，物色車內財
    物，及坐在機車上把風之行為。(4)按共同正犯之犯意聯絡，
    並不限於事前有所謀議，即僅於行為當時有共同犯意之聯絡
    者，亦屬之，且其表示之方法，亦不以明示通謀為必要，即
    相互間有默示之合致，亦無不可（最高法院七十三年臺上字
    第二三六四號判例要旨參照）。承上所述，本案被告既於甲
    ○○實行竊盜行為當時，基於相互之認識，以共同犯罪之意
    思參與物色財物及把風之行為，則被告與甲○○之間即有默
    示合致之共同犯意聯絡，縱本件確係甲○○臨時起意之突發
    竊盜事件，事前與被告未有謀議，被告仍應負共同正犯之責
    。本案事證明確，被告犯行堪以認定。
二、查本案甲○○持以擊破車窗之中心衝一支，前端為鐵製尖尖
    的，此經甲○○於本院審理時陳明，又該等鐵製器具既足以
    擊破質地堅硬之汽車玻璃，客觀上自足以傷害人之生命、身
    體而可供兇器使用。是核被告乙○○所為，係犯刑法第三百
    二十一條第一項第三款之攜帶兇器竊盜罪。被告與甲○○間
    有犯意聯絡及行為分擔，為共同正犯。又被告有如犯罪事實
    欄所載前科，有臺灣臺中地方法院檢察署刑案資料查註紀錄
    表及臺灣高等法院被告前案紀錄表各一件在卷可稽，其受有
    期徒刑執行完畢後，五年以內再故意犯本案有期徒刑以上之
    罪，應依刑法第四十七條第一項規定，論以累犯，並依法加
    重其刑。爰審酌被告素行不良，年輕力壯，不思正業，竟夥
    同男友行竊他人車內財物，近年來此種任意擊破車窗行竊之
    犯罪行為，極為猖獗，不宜輕縱，及被告犯後猶飾詞卸責，
    態度不佳等一切情狀，量處如主文所示之刑。
據上論斷，應依刑事訴訟法第二百九十九條第一項前段，刑法第
二十八條、第三百二十一條第一項第三款、第四十七條第一項，
判決如主文。
中　　華　　民　　國　　96　　年　　5　　 月　　23　　日
                  刑事第十二庭  審判長法　官　莊深淵
                                      法　官　廖慧如
                                      法　官　蔡建興
上正本證明與原本無異。
如不服本判決，應於送達後十日內向本院提出上訴狀（須附繕本
），上訴於臺灣高等法院臺中分院。
                                      書記官  黃英寬
中　　華　　民　　國　　96　　年　　5　　 月　　23　　日
附錄論罪科刑法條
中華民國刑法第321條
（加重竊盜罪）
犯竊盜罪而有左列情形之一者，處六月以上、五年以下有期徒刑
：
一  於夜間侵入住宅或有人居住之建築物、船艦或隱匿其內而犯
    之者。
二  毀越門扇、牆垣或其他安全設備而犯之者。
三  攜帶兇器而犯之者。
四  結夥三人以上而犯之者。
五  乘火災、水災或其他災害之際而犯之者。
六  在車站或埠頭而犯之者。
前項之未遂犯罰之。
